Fernando Mamani Yncaluque

DESARROLLADOR FRONT-END

Perfil profesional

Cuento con experiencia como desarrollador front-end freelance creando aplicaciones a medida, diseño de interfaces de usuario, desarrollo de componentes y consumo de APIs. Me caracterizo por ser una persona organizada, proactiva y autodidacta. Tengo la capacidad para trabajar de manera autónoma y en equipo con el fin de encontrar soluciones creativas a los desafíos técnicos.

Experiencia

Desarrollador Frontend - Freelance

Mayo 2023 - Agosto 2023

Plataforma web de cursos para efectivos de la PNP

Responsabilidades:

- Gestión de proyecto
- Análisis y documentación de requerimientos del sistema
- Diseño e implementación de interfaces
- Integración con servicios API REST
- Mantenimiento y actualización del sistema

Tecnologías: Angular 15, Angular CDK, Bootstrap 5, NG Bootstrap 14, TypeScript, HTML, SCSS

Desarrollador web - Montana

Enero 2023 - Abril 2023

Sistema de gestión y seguimiento de fabricación de productos de calzado.

Responsabilidades:

- Gestión de proyecto
- Análisis y documentación de requerimientos del sistema
- Modelado de la base datos
- Diseño de interfaces y experiencia de usuario
- Implementación de autenticación de usuarios utilizando Firebase Authentication
- Implementación Firestore para almacenar y gestionar los datos
- Implementación del manejo de estado de la aplicación utilizando NGRX
- Mantenimiento y actualización del sistema

Tecnologías: Angular 15, NgRx 15, BootsWatch 5, NG Bootstrap 14, Firebase, TypeScript

Diseñador gráfico - Montana

Enero 2021 - Junio 2022

Diseño y sublimación de piezas graficas

Responsabilidades:

- Conceptualización y diseño de piezas de acuerdo con tendencias
- Retoque y adaptación de patrones
- Impresión y estampado

Herramientas: CorelDRAW, ArtCut

Formación

•	Scrum Fundation Professional Certificate, CertiProf	2023
•	Curso de Programación Web, Alura Latam	2023
•	Ingeniería de sistemas, Universidad tecnológica del Perú	2017
•	Computación e informática, Instituto superior tecnológico UNITEK	2012

Conocimientos

- Angular, React, Astro, Bootstrap, Tailwind CSS, NgRx, Redux
- JavaScript, TypeScript, PHP, HTML5, CSS3, Git
- GitHub, Postman, Trello, Figma, CorelDraw
- MySQL, SQL Server, Firebase

Habilidades

- Trabajo en equipo
- Comunicación efectiva
- Autodidacta
- Resolución de problemas
- Organización
- Responsabilidad
- Honestidad

Idiomas

- Español Nativo
- Inglés Técnico